臺灣臺中地方法院刑事裁定　　　　　　95年度交聲字第1101號
原處分機關　交通部公路總局臺中區監理所豐原監理站
受處分　人
即異議　人　丙○○
上列受處分人因違反道路交通管理處罰條例案件，對於交通部公
路總局臺中區監理所豐原監理站民國九十五年十月二十三日所為
之處分（豐監稽違字第裁六三─ＨＣ0000000號裁決書）
，聲明異議，本院裁定如下：
    主    文
異議駁回。
    理    由
一、原處分機關交通部公路總局臺中區監理所豐原監理站係以：
    受處分人丙○○於民國九十五年六月二十六日十七時三十分
    許，駕駛車牌號碼ＰＣ─一一○七號自用一般小客貨車，在
    臺中縣石岡鄉○○路，因「在多車道左轉彎，不先駛入內側
    車道」、「違反處罰條例之行為，拒絕停車接受稽查而逃逸
    」，為臺中縣警察局東勢交通小隊員警逕行舉發，並經本所
    依道路交通管理處罰條例第四十八條第一項第四款、第六十
    條第一項之規定裁處罰鍰新臺幣（下同）三千六百元。
二、受處分人丙○○聲明異議意旨略以：伊於當日是在法定之三
    十公尺內，即將方向燈打向左轉，因當時適值紅燈，故即停
    在待轉區約莫一分鐘左右，及至綠燈始行向新社，並無不依
    指揮直行，而強行左轉，往新社方向逃逸等語。
三、汽車駕駛人在多車道左轉彎，不先駛入內側車道，處新臺幣
    六百元以上一千八百元以下罰鍰；汽車駕駛人，駕駛汽車有
    違反本條例之行為，經交通勤務警察或依法令執行交通稽查
    任務人員制止時，不聽制止或拒絕停車接受稽查而逃逸者，
    除按各該條規定處罰外，處新臺幣三千元六千元以下罰鍰，
    道路交通管理處罰條例第四十八條第一項第四款、第六十條
    第一項分別定有明文。
四、經查：
(一)、臺中縣石岡鄉○○路（東勢大橋南向）路口計有三線車道，
    依車道標線繪製情形，內側車車道繪有左轉箭頭指向線，中
    線車道及外側車道則繪有直行箭頭指向線，業據證人即員警
    甲○○證述明確，復有臺中縣警察局東勢分局道路交通事故
    現場圖一份及現場標線照片四張附卷可稽，且受處分人於本
    院訊問時亦自承：其前開時、地經過前開路口時，係行駛中
    間車道，復停於中間車道停等紅燈，待左轉綠燈後，方左轉
    駛離等語。是以，前開路口係有三線車道，而中間道係直行
    車道，受處分人行駛於該車道欲左轉，即有違反在多車道左
    轉彎，不先駛入內側車道之違規事實。再者，證人即本件舉
    發之員警甲○○於本院訊問時具結證稱：當時是下班時間，
    豐勢路最內側是左轉車道，受處分人是在直行車道，義交指
    揮受處分人直行，但受處分人不予理會並將門窗關上，伊就
    從警車旁走向受處分人的車子，並敲他車窗，請他直行，但
    受處分人也不理伊，等到左轉燈亮起的時候，他就強行左轉
    ，當時伊有吹哨請他到旁邊停靠，但他還是強行左轉，伊吹
    哨時伊是站在受處分人駕駛座的旁邊，所以伊認為受處分人
    有不服稽查而逃逸之事實。又證人即義交乙○○於本院訊問
    時具結證稱：伊能確定受處分人，駕駛車輛從東關大橋東端
    沿豐勢路行駛中間車道而來，因紅燈超過停止線停在交岔路
    口，嗣紅綠燈轉為左轉燈時，該車就左轉離開，當該車左轉
    時，員警有在該車行經路段的旁邊以哨音及手勢示意該車停
    下，但該車也沒有停下。但伊不確定該員警有無敲該車之車
    窗。經核證人甲○○與乙○○前開所證受處分人當時違規之
    情節大致相符。再參酌員警係因受處分人不聽義交制止其未
    依規定行駛內側車道，等待左轉，而請其繼續直行之命令，
    而指揮要求受處分人停車接受稽查，然受處分人先未依指揮
    直行，復又未依指示停車，逕自駕車離去，員警遂駕駛警車
    追緝約一點五公里，至新社鄉○○路與中和街口方順利攔停
    受處分人之車輛等情，亦據證人甲○○證述在卷，而受處分
    人對於確於前開地點為證人甲○○駕駛警車攔停一事亦不爭
    執。職是，證人甲○○確有駕警車追緝受處分人之事實，苟
    受處分人未有前開未聽指揮停車接受稽查，證人甲○○當時
    正在執行勤務，衡情當無可能隨意駕車追緝受處分人之理。
    又證人即警員甲○○僅係執勤員警，其與受處分人間不僅未
    有任何嫌隙，並係毫不相識之人，是其目睹及舉發受處分人
    所有車輛之上開違規情事，衡情應無設詞攀誣、或虛構違規
    事實以陷害異議人之理，並據其上揭證述違規及攔停之過程
    ，亦應無誤看或誤為判斷之情事，而警員執行公務本身受行
    政懲處責任之監督，到庭具結作證更以刑罰擔保其真實性，
    殊無甘冒行政懲處及刑法偽證罪責任，而刻意誣陷受處分人
    之必要，因此可信賴警員甲○○前開陳述為真實，是受處分
    人確有前揭違反處罰條例之行為，拒絕停車接受稽查而逃逸
    之事實。
(二)、綜上所述，足徵本件受處分人確有駕駛前開車輛，於上述時
    、地，在多車道左轉彎，不先駛入內側車道，經執勤員警及
    義交指揮制止仍無效，復經員警指揮其停車接受稽查，竟拒
    絕停車接受稽查而逃逸之違規事實，故受處分人前開所辯，
    要屬事後避責之詞，不足採信。從而，原處分機關所為之處
    分，並無違法不當，本件異議為無理由，均應予駁回。
五、據上論斷，應依道路交通管理處罰條例第八十七條第二項，
    道路交通案件處理辦法第十九條，裁定如主文。
中　　華　　民　　國　　96　　年　　4 　　月　　26　　日
                  交通法庭  法　官  劉逸成
上正本證明與原本無異。
如不服本裁定應於送達後五日內向本院提出抗告狀。
                            書記官　高勳楠
中　　華　　民　　國　　96　　年　　4 　　月　　26　　日
